【裁判字號】    97,消債更,924
【裁判日期】    980827
【裁判案由】    更生
【裁判全文】
臺灣桃園地方法院民事裁定           97年度消債更字第924號
聲  請  人
即  債務人  甲○○
上列當事人因消費者債務清理事件聲請更生及保全處分，本院裁
定如下：
    主  文
債務人甲○○自中華民國九十八年八月三十一日上午九時起開始
更生程序。命司法事務官進行本件更生程序。
    理  由
一、按法院開始更生程序之裁定，應載明其年、月、日、時，並
    即時發生效力。次按法院裁定開始更生或清算程序後，得命
    司法事務官，進行更生或清算程序，必要時，得選任律師、
    會計師或其他適當之自然人或法人一人為監督人或管理人。
    消費者債務清理條例第45條第1 項、第16條第1 項分別定有
    明文。
二、聲請人聲請意旨略以：聲請人前雖與各債權銀行就無擔保債
    務成立協商，約定每月償還新臺幣（下同）15,834元，共分
    120 期償還。然當時係因債權銀行人員不斷來電鼓吹，或謂
    未達協商將繼續疲勞催收，或謂倘不接受該優惠，將回復原
    來高利貸云云，軟硬兼施，致聲請人逼不得已僅能被迫接受
    。然聲請人之月收入僅有約4 萬餘元，還要養家活口，該協
    商條件卻已大大超過聲請人所能負擔。聲請人如今實已無力
    履行前開協商條件，是顯因非可歸責於聲請人之事由致履行
    原協商條件顯有重大困難，確實有不能清償債務情事，且無
    擔保或無優先權之債務總額未逾1,200 萬元，復未經法院裁
    定開始清算程序或宣告破產，爰依法聲請更生等語。
三、經查：
    (一)聲請人於民國95年9 月15日與各參與銀行公會協商機制之
      債權銀行達成分期還款協議，約定自95年11月10日起，分
      120 期，利率百分之5 ，聲請人應按月於每月10日攤還15
      ,843 元 ，有債務協商協議書在卷可稽，而聲請人於協商
      成立後履行至96年7 月即毀諾等情，亦據聲請人自陳在卷
      。
    (二)聲請人所主張之上開事實，業據提出財產及收入狀況說明
      書、債務人清冊、債權人清冊、戶籍謄本、協議書、當事
      人綜合信用報告－債務清理條例前置協商專用債權人清冊
      、財團法人金融聯合徵信中心當事人綜合信用報告、財政
      部臺灣省北區國稅局95、96年度綜合所得稅各類所得資料
      清單、財政部臺灣省北區國稅財產歸屬資料清單、財團法
      人金融聯合徵信中心資料、看護工所得薪資及應付其它費
      用計算表、聲請人之夫李智弘之員工離職證明書、診斷證
      明書、醫療費用收據等件以證明聲請人所述之財務狀況，
      並經本院依職權向財團法人金融聯合徵信中心查詢聲請人
      之債權人清冊，有該清冊1 份可稽，核無不實。此外，又
      查無聲請人有消費者債務清理條第6 條第3 項、第8 條或
      第46條各款所定駁回更生聲請之事由存在，則聲請人聲請
      更生，洵屬有據，並依首揭規定命司法事務官進行本件更
      生程序。
    (三)又聲請人前向本院聲請保全處分，經本院於98年4 月8 日
      裁定准予保全處分，並於同年6 月5 日裁定延長保全處分
      之期間至98年8 月6 日，附此敘明。
四、爰裁定如主文。
中    華    民    國    98    年    8     月    27    日
                  民事第三庭     法  官  陳心婷
上為正本係照原本作成
本件不得抗告
中    華    民    國    98    年    8     月    27    日
                                 書記官  林君燕


司法院資訊處製作；財團法人民間司法改革基金會備份。
